臺灣桃園地方法院刑事判決　　　　　　　　　　　　九十二年度易緝字第一二一號
　　公　訴　人　臺灣桃園地方法院檢察署檢察官
　　被　　　告　乙○○
右列被告因竊盜案件，經檢察官提起公訴（九十一年度偵字第三七一０號）及臺灣板
橋地方法院檢察署檢察官移
合議庭裁定改依簡式審判程序審理，本院判決如左：
    主  文
乙○○共同連續攜帶兇器，毀越安全設備竊盜，累犯，處有期徒刑壹年捌月。
扣案之鐵剪、虎頭鉗、活動扳手各壹支，均沒收。
    事  實
一、乙○○曾有妨害公務及多次竊盜前科，其中於民國八十四年間，因竊盜案件，經
    臺灣高等法院於八十四年十一月十七日駁回上訴判處有期徒刑一年六月確定，於
    八十六年三月六日假釋出獄，於八十六年九月二十七日假釋期滿，假釋未經撤銷
    ，未執行之有期徒刑以已執行完畢論，而執行完畢。仍不知悔改，與姓名、年籍
    均不詳，綽號「洪武」之成年男子，基於共同意圖為自己不法所有之概括犯意聯
    絡，先後於如附表編號一、二所示之時間、地點，以如附表編號一、二所示之行
    竊方式，共同竊取如附表編號一、二所示之物品。嗣因如附表編號一所示之被害
    人丙○○回想在遭竊前曾有車牌號碼ＫＩ─四七九一號之自用小貨車在該處附近
    徘徊，將該車號提供警方查核後，經警循線於九十一年二月二日晚上九時三十分
    許，在乙○○位於桃園縣平鎮市○○路二三巷三號住處查獲，並當場扣得乙○○
    所有，供其與該綽號「洪武」之成年男子，共同為如附表編號一所示竊盜犯行所
    用之鐵剪、虎頭鉗、活動扳手各一支及丙○○所失竊之部分物品，復經警將於如
    附表二所示行竊地點之被害人甲○○臥房內酒瓶上所採集之指紋送交內政部警政
    署刑事警察局鑑驗結果與乙○○指紋相符，而查知上情。
二、案經桃園縣政府警察局大溪分局報請臺灣桃園地方法院檢察官偵查起訴及臺北縣
    政府警察局三峽分局報請臺灣板橋地方法院檢察署檢察官移送併案審理。
    理  由
一、訊據被告乙○○對於有與姓名、年籍均不詳，綽號「洪武」之成年男子，先後於
    如附表編號一、二所示之行竊時間、行竊地點，共同竊取如附表編號一、二所示
    物品之犯罪事實坦承不諱，並據被害人丙○○於警訊時指述在卷，以及證人許元
    勳即被害人甲○○之子於警訊時及本院審理時分別證述綦詳，經警將於如附表編
    號二所示行竊地點之臥房內酒瓶上所採得之指紋送交比對鑑驗結果，確與被告之
    左中指及左食指相符，此亦有內政部警政署刑事警察局鑑驗報告一份在卷可稽，
    此外，並有贓物認領保管單三份、查獲暨如附表編號一所示失竊現場照片共十張
    附卷足憑及鐵剪、虎頭鉗、活動扳手各一支扣案可資佐證，足徵被告上開自白與
    事實相符，被告如附表編號一、二所示之竊盜犯行，均堪認定，應予依法論處。
二、按刑法第三百二十一條第一項第三款攜帶兇器竊盜罪所謂之兇器，其種類並無限
    制，凡客觀上足對人之生命、身體、安全構成威脅，具有危險性之器械均屬之，
    此有最高法院七十九年台上字第五二五三號判例意旨可資參照。經查：被告與該
    姓名、年籍均不詳，綽號「洪武」之成年男子共同為如附表編號一所示之竊盜犯
    行時，係持扣案之鐵剪、虎頭鉗、活動扳手各一支，破壞如附表編號一所示行竊
    地點之鐵窗後為之，業經被告於警訊時及本院審理時坦認在卷，該扣案之鐵剪、
    虎頭鉗、活動扳手各一支，均為鐵製材質，質地堅硬，持之朝人體敲、擊或刺、
    劃，自足以傷害身體，危及性命，客觀上對於人之生命、身體、安全當然構成威
    脅，具有危險性，應屬刑法第三百二十一條第一項第三款所定之兇器，而鐵窗具
    有防盜之作用，自應屬同法同條項第二款所定之其他安全設備。
三、核被告如附表編號一所為，係犯刑法第三百二十一條第一項第二、三款之攜帶兇
    器，毀越安全設備竊盜罪；如附表編號二所為，則係犯刑法第三百二十一條第一
    項第一款之於夜間侵入住宅罪。被告與該姓名、年籍均不詳綽號「洪武」之成年
    男子，就如附表編號一、二所示竊盜犯行間，均有犯意聯絡及行為分擔，均為共
    同正犯。被告先後所為如附表編號一、二所示竊盜犯行間，時間緊接，基本犯罪
    構成要件相同，顯係基於概括犯意反覆為之，為連續犯，應依刑法第五十六條規
    定，以一罪論，並加重其刑。被告如附表編號二所示竊盜犯行，雖未據檢察官提
    起公訴，然因此與業經起訴並經本院論罪科刑之如附表編號一所示之竊盜犯行間
    ，有連續犯之裁判上一罪關係，為起訴效力所及，本院自應併予審理。又被告曾
    有妨害公務及多次竊盜前科，其中於八十四年間，因竊盜案件，經臺灣高等法院
    於八十四年十一月十七日駁回上訴判處有期徒刑一年六月確定，於八十六年三月
    六日假釋出獄，於八十六年九月二十七日假釋期滿，假釋未經撤銷，未執行之有
    期徒刑以已執行完畢論，而執行完畢，此有臺灣高等法院被告全國前案記錄表一
    份附卷足憑，其於有期徒刑執行完畢後，五年以內再犯本件有期徒刑以上之罪，
    為累犯，應依刑法第四十七條規定，加重其刑，並應依刑法第七十條規定，遞加
    重之。爰審酌被告犯罪之動機、手段、所竊財物之價值、所生危害及犯後於本院
    審理時坦承犯行，態度尚佳等一切情狀，量處如主文所示之刑。又扣案之鐵剪、
    虎頭鉗、活動扳手各一支，均係被告所有，供其如附表編號一所示竊盜犯罪所用
    之物，業據被告於警訊時及本院審理時坦認屬實，均應依刑法第三十八條第一項
    第二款規定宣告沒收。
四、臺灣板橋地方法院檢察署檢察官（九十二年度偵字第一八０五０號）移送本院併
    案審理意旨另以：被告有於如附表編號三所示之行竊時間、行竊地點，以如附表
    編號三所示之行竊方法，竊取如附表編號三所示之物品云云。
  (一)按犯罪事實應依證據認定之，無證據不得認定其犯罪事實；不能證明被告犯罪者
    ，應諭知無罪之判決，刑事訴訟法第一百五十四條第二項、第三百零一條第一項
    分別定有明文。
  (二)公訴人認被告涉有如附表編號三所示竊盜犯行，無非係該處於如附表編號三所示
    行竊時間第二次遭竊後，經警在被害人甲○○臥房內酒瓶上所採得之指紋經比對
    結果與被告指紋相符為其論罪依據。
  (三)訊據被告堅決否認涉有如附表編號三所示之竊盜犯行，辯稱：僅有與該姓名、年
    籍均不詳綽號「洪武」之成年男子於如附表編號二所示之行竊時間，共同前往該
    處行竊一次等語。經查：被害人甲○○所居住如附表編號二、三行竊地點所示之
    處所，確有於如附表編號二、三所示時間先後二次遭竊，並有於發現該處再度遭
    竊報警處理後，經警在該處被害人甲○○居住之臥房內酒瓶上採得被告指紋之事
    實，固經證人許元勳於警訊時及本院審理時證述在卷，然被告指紋既係被害人甲○○之如附表編號二、三所示住處，於如附表編號三所示時間第二次遭竊後，經
    警採集所得，而該處於如附表編號二所示行竊時間第一次遭竊時，被害人甲○○
    臥房內之櫥櫃抽屜已有遭人開啟之狀況，亦經證人許元勳於本院審理時證述屬實
    ，則員警在被害人甲○○住處臥房內酒瓶上所採得之被告指紋，係被告為如附表
    編號二所示該次竊盜犯行時，因搜尋財物所不慎留存，亦非全無可能，自不得僅
    以員警採得被告指紋之時間，係在該處於如附表編號三所示行竊時間再度遭竊後
    ，據此逕認被告有於如附表編號三所示之行竊時間再至該處行竊之犯行，揆諸前
    揭規定，不能證明被告涉有如附表編號三所示之竊盜犯行，該部分與上開業經起
    訴論罪科刑之竊盜犯行部分，自無連續犯裁判上一罪關係可言，本院無從併予審
    酌，此部分應退回原檢察官依法處理。
五、末按被告所犯為死刑、無期徒刑、最輕本刑三年以上有期徒刑之罪或高等法院管
    轄第一審案件以外之罪，並經被告於準備程序就被訴事實為有罪之陳述，經告知
    簡式審判程序之旨，並聽取被告及檢察官之意見後，經本院合議庭依刑事訴訟法
    第二百七十三條之一第一項規定，裁定由受命法官獨任進行簡式審判程序審理，
    併予敘明。
據上論斷，應依刑事訴訟法第二百七十三條之一第一項、第二百九十九條第一項前段
，刑法第二十八條、第五十六條、第三百二十一條第一項第二款、第三款、第四十七
條、第三十八條第一項第二款，判決如主文。
本案經檢察官何祖舜到庭執行職務。
中      華      民      國    九十三    年      四      月      八      日
                                臺灣桃園地方法院刑事第十一庭
                                    法  官    吳麗英
右正本證明與原本無異。
如不服本判決，應於送達後十日內，向本院提出上訴狀。
                                    書記官    陳淑瓊
中      華      民      國    九十三    年      四      月      二十    日
附錄本案論罪科刑法條全文：
刑法第三百二十一條：犯竊盜罪而有左列情形之一者，處六月以上、五年以下有期徒
                    刑：
                    一  於夜間侵入住宅或有人居住之建築物、船艦或隱匿其內而
                        犯之者。
                    二  毀越門扇、牆垣或其他安全設備而犯之者。
                    三  攜帶兇器而犯之者。
                    四  結夥三人以上而犯之者。
五  乘火災、水災或其他災害之際而犯之者。
                    六  在車站或埠頭而犯之者。
                    前項之未遂犯罰之。
【附表】
┌──┬──────┬──────┬───┬──────────────┐
│編號│行 竊  時 間│行 竊  地 點│被害人│行 竊 方 法  及  所 竊 財 物│
├──┼──────┼──────┼───┼──────────────┤
│    │            │            │      │與該綽號「洪武」之成年男子，│
│    │            │            │      │共同持被告所有，客觀上得作為│
│    │            │            │      │兇器使用之鐵剪、虎頭鉗及扳手│
│    │九十一年二月│桃園縣大溪鎮│      │各一支，破壞該鐵皮屋窗戶上之│
│ 一 │二日凌晨三時│康莊路三段八│丙○○│鐵窗後，自窗戶侵入該鐵皮屋，│
│    │許          │０號旁，無人│      │竊取米酒二箱、玫瑰紅酒一箱、│
│    │            │居住之鐵皮屋│      │人蔘藥酒一箱、鹿茸藥酒一箱、│
│    │            │            │      │高梁酒一箱、威士比一箱、香菸│
│    │            │            │      │三條、銅板約新台幣（下同）三│
│    │            │            │      │千五百元及卡拉ＯＫ一組。    │
├──┼──────┼──────┼───┼──────────────┤
│    │九十一年二月│台北縣鶯歌鎮│      │由綽號「洪武」之成年男子以不│
│    │十三日上午七│中正三路許厝│甲○○│詳方法開啟該處住宅之木門鎖頭│
│ 二 │時許前之夜間│巷一號之許邱│      │後，一同侵入住宅竊取古董圓形│
│    │某時許      │素住宅      │      │餐桌一個。                  │
├──┼──────┼──────┼───┼──────────────┤
│    │九十一年二月│            │      │遭竊古董桌鐘一個、珍珠項鍊一│
│ 三 │十六日上午七│同        右│甲○○│條、櫃子三個、手錶二支、錢筒│
│    │時許前之某許│            │      │一個，共約值十萬元。        │
│    │許          │            │      │                            │
└──┴──────┴──────┴───┴──────────────┘
